臺灣臺東地方法院小額民事判決
110年度東小字第175號
原      告  陳娟娟  
被      告  郭靖芳  
上列當事人間110年度東小字第175號損害賠償事件，於中華民國
110年10月25日言詞辯論終結，本院判決如下：
    主      文
原告之訴駁回。
訴訟費用由原告負擔。
    事實及理由
一、原告主張:被告為原告之鄰居，於民國108年8月10日晚上7點
    49分許，在臺東縣○○市○○路000號原告所經營之善化牛肉店
    前，被告為土地之事來店找碴，高分貝且語帶威脅，造成在
    店內的客人及要進店的客人因此嚇跑，原告生意做不成，造
    成嚴重損失及精神受創，為此依侵權行為之法律關係請求被
    告賠償新臺幣(下同)5萬元生意上的損失及5萬元精神賠償。
二、被告則以:當天是原告主動叫被告出去，辱罵被告，並對被
    告塗抹口水，被告並無影響原告之生意，原告的客人還是在
    店內吃東西等語資為抗辯，並聲明:原告之訴駁回。
三、本院得心證之理由:
(一)「當事人主張有利於己之事實者，就其事實有舉證之責任
    。但法律別有規定，或依其情形顯失公平者，不在此限。」
    ，民事訴訟法第277 條定有明文。次按「因故意或過失，不
    法侵害他人之權利者，負損害賠償責任。」，民法第184 條
    第1項前段定有明文，而此條文所指侵權行為之成立，須具
    備：1、有加害行為。2、有故意或過失。3、加害行為須具
    不法性。4、侵害他人之權利。5、侵害行為與損害之間須有
    因果關係之要件，是主張有侵權行為發生之被害人即須就上
    開各項要件負舉證責任。
(二)原告主張，108年8月10日晚上7點49分許，在臺東縣○○市○○
    路000號前，被告找碴的經過，以本院刑事庭108年度易字第
    284號(之後改分為109年度簡字第8號)兩造另案妨害名譽案
    件中於109年1月21日當庭勘驗之錄影光碟內容為準，該案件
    之勘驗結果如下:
1.檔案名稱：00000000_192850妨害名譽錄影(郭靖芳提供)
2.勘驗時間：00:00:00至00:01:41，共1分41秒，畫面無載實際
　時間。
3.勘驗結果如下：
【00:00:00-00:00:41】（畫面一開始女子為陳娟娟《如圖①》，次
出現男子為陳豐泉，拍攝者為郭靖芳。）
陳娟娟：來來來，來這幫我拍一下（台語）。
陳豐泉：你娘，瘋查某，你真的耖...（台語，00:00:02，《如圖
》，被著白底黑花衣服女子推至後方，往後走）
郭靖芳：你不能亂罵人（台語，00:00:06手指指向陳豐泉，《如
圖》），你不能亂，不能亂罵人。
陳豐泉：（回頭走向郭靖芳後，手指指向郭靖芳，聽不清楚說了
什麼）
郭靖芳：（手指指向陳娟娟）你不能亂罵人（台語）。
陳娟娟：不要來這套（台語）。
郭靖芳：大姐。
陳娟娟：你們當老師比較「央（台語）」啦。
郭靖芳：沒關係、沒關係，我們不要爭。
陳娟娟：不要理她（台語）。
郭靖芳：來，我現在，我現在拍（畫面轉向腳踏車）
陳娟娟：（畫面轉向陳娟娟）瘋查某，說這些（台語，00:00:22
，《如圖》）。
陳豐泉：幹你娘，你給我拍下來（台語，00:00:23，《如⑤圖》）
。 
郭靖芳：你再說，你再說我打電話報警喔（台語）。
陳娟娟：來報，你報啊，報啊。
郭靖芳：我馬上報。
陳娟娟：你...322270打來，快打，那還不趕快去報，快去報啊
來啊（台語）。
郭靖芳：幫你打廣告（畫面轉向店面藍色招牌）。
陳娟娟：好，快去報，我也等一下替你打廣告（台語）。
【00:00:42-00:01:16 】（畫面轉向陳娟娟等共3人）
郭靖芳：沒關係（台語）。
陳娟娟：壞心人，跟你當鄰居有夠衰小（台語，00:00:46，《如
圖》，手不斷指著郭靖芳）。
郭靖芳：沒關係、沒關係，你再繼續罵。
陳娟娟：我們這鄰居，沒跟人怎樣的（台語）。
郭靖芳：來，你再繼續罵。
陳娟娟：繼續，把你的事情都抖出來（台語）。
郭靖芳：繼續罵，我有什麼事情。
陳娟娟：你當作人家不知道你的底細喔（台語）。
郭靖芳：我有什麼底，很好笑。
陳娟娟：跟別人不和，衰小（台語）。 
陳豐泉：我說一句話給你聽（陳豐泉上前說話，遭後方女子拉
住）。 
郭靖芳：我真的很衰小（台語）真的吼，好倒楣喔。
陳娟娟：沒事搬來隔壁，我們整個鄰居好好的，就剛好你搬來
這裡。
郭靖芳：沒關係，你再罵沒關係。
【00:01:17-00:01:41】（陳娟娟往後，畫面轉向陳豐泉）
陳豐泉：這不能打，真的讓我打，打到死...（台語，00:01:2
0，《如圖》，話未畢坐下椅子）。 
郭靖芳：你再罵，來。 
陳豐泉：幹你娘（00:01:23，《如圖⑧》，聲音小聲，畫面晃
動，後轉向陳娟娟）。 
郭靖芳：你再罵。 
陳娟娟：不要來這套（台語，並上前靠近）。
郭靖芳：不要罵啊。 
陳娟娟：不要來這套（台語，00:01:29，《如圖》以手摸嘴巴，後
伸出至鏡頭外）。
郭靖芳：不要隨便用嘴巴講。
陳娟娟：不要這樣（台語，手指指郭靖芳後放下）。
郭靖芳：啊呦（00:01:31，《如圖》，鏡頭往後退），你，好，馬
上來（00:01:34，《如圖》，畫面轉向郭靖芳自己），他剛剛用口
水塗我的臉（手指向郭靖芳自己的臉）。 
陳娟娟：啊呦，哪裡有口水。
郭靖芳：有。 
陳娟娟：（走到郭靖芳旁邊，畫面偏向陳娟娟）呦，我講話有口
水。【爭吵，畫面晃動，00:01:41影片結束】
(三)依上開勘驗結果，訴外人陳豐泉接續以「幹你娘」、「瘋查
    某」（均臺語）等語辱罵被告郭靖芳，原告陳娟娟則接續以
    「瘋查某」、「壞心人」（均臺語）等語辱罵被告郭靖芳，
    並接續以手指沾塗自身口水後往被告臉頰塗抹，反觀被告則
    對訴外人陳豐泉及原告表示，你不能亂罵人，你再說我打電
    話報警喔等語，被告對原告並無任何不法之加害行為。
(四)綜上，原告所舉之證據，無法證明被告對原告有任何不法之
    加害行為，故原告基於侵權行為之法律關係請求被告賠償5
    萬元生意上的損失及5萬元精神賠償，為無理由，應予駁回
    。。　　
(五)本件事證已臻明確，兩造其餘之攻擊防禦方法及所提證據，
    於判決結果不生影響，爰不一一論列，併此敘明。
(六)訴訟費用負擔之依據：民事訴訟法第78條。 　　
中　　華　　民　　國　　110 　年　　12　　月　　8 　　日
                  臺東簡易庭　法  官　馬培基
以上正本係照原本作成。
如不服本判決，須以違背法令為理由，應於判決送達後20日內向
本庭提出上訴狀（須附繕本）。 
中　　華　　民　　國　　110 　年　　12　　月　　8 　　日
            　　　　　　　　　書記官  鄭志釩